臺灣新北地方法院刑事判決
110年度易字第901號
公  訴  人  臺灣新北地方檢察署檢察官
被      告  邱瀚德



選任辯護人  黃鈺媖律師
            黃盈舜律師
上列被告因妨害名譽等案件，經檢察官提起公訴（110年度偵字
第35175、40274號），本院判決如下：
    主  文
邱瀚德犯如附表一主文欄所示之罪，各處如附表一主文欄所示之
刑。應執行有期徒刑壹年，如易科罰金，以新臺幣壹仟元折算壹
日。
    事  實
一、邱瀚德因不滿代號A1187之成年女子(真實姓名年籍詳卷，下
    稱Ａ女)欲與之分手，自民國110年3月8日起迄同年8月底，在
    桃園市○○區○○路00巷0弄0號或新北市○○區○○路000巷00弄0號
    ，利用電腦或手機連結網際網路，分別為下列行為：
　㈠意圖散布於眾，基於公然侮辱及散布文字誹謗之犯意，於110
    年3月8日某時，在Instagram社群軟體（下稱IG）使用帳號d
    josjwifi234，接續在如附表二所示之對象貼文下方留言，
    張貼發表如附表二所示之文字，供網路上之不特定人瀏覽，
    足以毁損Ａ女之個人名譽、貶損其社會評價及人格尊嚴。
　㈡意圖散布於眾，基於公然侮辱及散布文字誹謗之犯意，於附
    表三所示之時間，在如附表三所示之社群軟體，使用如附表
    三所示之帳號或暱稱，接續在如附表三所示之對象貼文下方
    留言、公開貼文或傳送訊息，張貼發表如附表三所示之文字
    ，供網路上之不特定人瀏覽，足以毁損Ａ女之個人名譽、貶
    損其社會評價及人格尊嚴。
　㈢明知他人之姓名、出生年月日、特徵、職業及聯絡方式，均
    屬受保護之個人資料，竟意圖損害他人之利益，基於非法利
    用個人資料及行使偽造準私文書之犯意，於接近110年5月7
    日前某日，未經Ａ女之同意或授權，至使用FACEBOOK（下稱F
    B）社群軟體，註冊用戶名稱為「Ａ女真實姓名」之使用者帳
    號，在「大頭貼照」張貼Ａ女之真實相片，並在公開之基本
    資料欄位填載Ａ女工作之公司及出生年月日，於取得上開「Ａ
    女真實姓名」之臉書帳號後，即承前犯意並意圖散布於眾，
    基於公然侮辱及散布文字誹謗之犯意，於110年5月7日某時
    ，以「Ａ女真實姓名」之FB帳號登入，於FB動態網頁中，自
    稱為Ａ女，用以表示上開FB帳號之使用人均為Ａ女本人，接續
    公開張貼如附表四編號1所示之文字及照片，並張貼Ａ女的真
    實IG帳號，供網路上之不特定人瀏覽；而Ａ女之大學學長誤
    以為上開FB帳號為Ａ女本人而與之傳送文字訊息，邱瀚德則
    承前犯意並基於散布猥褻影像之犯意，假冒Ａ女傳送如附表
    四編號2所示之訊息及Ａ女裸露為性交行為之猥褻照片，嗣後
    邱瀚德將雙方對話及猥褻照片擷圖，並於110年5月間某時，
    在IG使用帳號aaabbb0918張貼發表上開對話及猥褻照片擷圖
    。邱瀚德以上開方式逾越個人資料利用之必要範圍，侵害Ａ
    女之隱私權利益，毁損Ａ女之個人名譽、貶損其社會評價及
    人格尊嚴，並生損害於Ａ女及FB網站對使用者帳號資料管理
    之正確性。
　㈣明知他人之姓名、出生年月日、特徵及聯絡方式，均屬受保
    護之個人資料，竟意圖損害他人之利益，基於非法利用個人
    資料、行使偽造準私文書及意圖散布於眾，基於公然侮辱、
    散布文字誹謗、散布猥褻影像之犯意，先接近110年6月22日
    前某日，未經Ａ女之同意或授權，使用LINE社群軟體，註冊
    新帳號並使用「Ａ女真實姓名最後1個字」、「Ａ女真實姓名～
    林口騷貨」為暱稱，在「大頭貼照」張貼Ａ女之真實相片，
    邱瀚德取得上開LINE帳號後，接續於附表五所示之時間，自
    稱為Ａ女，用以表示上開LINE帳號之使用人均為Ａ女本人，傳
    送如附表五所示之文字、Ａ女裸露為性交行為之猥褻照片及
    影片、以及Ａ女出生年月日、身材特徵及聯絡方式等個人資
    料予附表五所示Ａ女之朋友及網路群組，並供網路上之不特
    定人瀏覽。邱瀚德以上開方式逾越個人資料利用之必要範圍
    ，侵害Ａ女之隱私權利益，毁損Ａ女之個人名譽、貶損其社會
    評價及人格尊嚴，並生損害於Ａ女及LINE社群軟體對使用者
    帳號資料管理之正確性。
　㈤明知他人之姓名、出生年月日、教育、特徵及聯絡方式，均
    屬受保護之個人資料，竟意圖損害他人之利益，基於非法利
    用個人資料、行使偽造準私文書及意圖散布於眾，基於公然
    侮辱、散布文字誹謗、散布猥褻影像之犯意，先於接近110
    年8月2日前某日，未經Ａ女之同意或授權，使用Twitter社群
    軟體，註冊新帳號並使用「Ａ女真實姓名～林口騷貨」為暱稱
    ，在「大頭貼照」張貼Ａ女之真實相片，邱瀚德取得上開Twi
    tter帳號後，接續於附表六編號1所示之時間，自稱為Ａ女，
    用以表示上開Twitter帳號之使用人均為Ａ女本人，公開張貼
    含有如附表六編號1所示之文字、Ａ女裸露為性交行為之猥褻
    照片及影片、以及Ａ女出生日期、高中及大學畢業之學校及
    聯絡方式等個人資料之貼文，供網路上之不特定人瀏覽。邱
    瀚德承前犯意，於附表六編號2、3所示之時間，在IG使用如
    附表六編號2、3所示所示之帳號，公開張貼含有如附表六編
    號2、3所示之文字、Ａ女裸露為性交行為之猥褻照片及擷圖
    。邱瀚德以上開方式逾越個人資料利用之必要範圍，侵害Ａ
    女之隱私權利益，毁損Ａ女之個人名譽、貶損其社會評價及
    人格尊嚴，並生損害於Ａ女及Twitter社群軟體對使用者帳號
    資料管理之正確性。
二、案經Ａ女訴由內政部警政署保安警察第三總隊第一大隊報告
    臺灣新北地方檢察署檢察官偵查起訴。
    理  由
壹、程序部分
    按除法律另有規定外，實施刑事訴訟程序之公務員因違背法
    定程序取得之證據，其有無證據能力之認定，應審酌人權保
    障及公共利益之均衡維護；又被告以外之人於審判外之陳述
    ，雖不符合同法第159條之1至第159條之4之規定，但經當事
    人於審判程序同意作為證據，法院審酌該言詞陳述或書面陳
    述作成時之情況，認為適當者，亦得為證據，刑事訴訟法第
    158條之4、第159條之5第1項分別定有明文。本判決下列所
    引用之各項供述證據，當事人及辯護人均同意各該證據之證
    據能力（見易字卷第104頁），本院審酌此等證據資料取得
    及製作時之情況，尚無違法不當及證明力明顯過低之瑕疵，
    以之作為證據應屬適當；另本判決後述所引之各項非供述證
    據，無證據證明係實施刑事訴訟程序之公務員以不法方式所
    取得，且亦無證據證明係非真實，復均與本件待證事實具有
    關聯性，是依刑事訴訟法第158條之4之反面解釋，當有證據
    能力；又前開供述與非供述證據復經本院於審理期日中合法
    調查，自均得為本案證據使用。
貳、實體部分
一、認定犯罪事實所憑之證據及理由：
　㈠上揭犯罪事實，業據被告邱瀚德於警詢、偵訊及本院訊問、
    準備程序及審理時均坦承不諱（見偵35175卷第253至273頁
    、第199至203頁、第293頁、第305至307頁、第214-2至214-
    3頁，易字卷第32至33頁、第101頁、第183至188頁、第271
    頁），並有證人即告訴人Ａ女於警詢及偵訊時之證述在卷可
    佐（見偵40274卷第101至103頁、第105至121頁，他5342卷
    第253至255頁），復有附表二至六所示各項證據資料可為補
    強證據（詳細卷宗頁數如附表二至六「證據出處」欄所示）
    ，足認被告上開任意性自白與事實相符，堪以採信。
　㈡按刑法誹謗罪係以意圖散布於眾，而指摘或傳述足以毀損他
    人名譽之事，為其成立要件，行為人所指摘或傳述之事是否
    「足以毀損他人名譽」，應就被指述人之個人條件以及指摘
    或傳述之內容，以一般人之社會通念為客觀之判斷，如行為
    人所指摘或傳述之具體事實，足以使被指述人受到社會一般
    人負面評價判斷，則可認為足以損害被指述人之名譽；再散
    布之文字倘依遣詞用字、運句語法整體以觀，或依其文詞內
    容所引發之適度聯想，以客觀社會通念價值判斷，如足以使
    人產生懷疑或足以毀損或貶抑被害人之人格聲譽，或造成毀
    損之可能或危險者，即屬刑法第310條第2項所處罰之誹謗行
    為。另刑法第27章之「妨害名譽」罪章，依其保護人格法益
    之層次與內容上之不同，本即訂有不同之行為規範，此參酌
    同法第309條之「公然侮辱罪」，一旦有公然侮辱他人之行
    為，即應負有刑事責任，而未若同法第310條、第311條有關
    誹謗罪之成立，尚有不罰規定或免責要件自明。又公然侮辱
    罪係指對人詈罵、嘲笑、侮蔑，其方法並無限制，不問以文
    字、言詞、態度、舉動，只須以公然方式為之，而足使他人
    在精神上、心理上有感受難堪或不快之虞，足以減損特定人
    之聲譽、人格及社會評價，即足當之，且不以侮辱時被害人
    在場聞見為要件。而此「侮辱」，係指以粗鄙之言語、舉動
    、文字、圖畫等，對他人予以侮謾、辱罵，足以減損或貶抑
    他人在社會上客觀存在之人格地位而言，且衹須有減損或貶
    抑被害人之聲譽、人格及社會評價之虞為已足，不以實已發
    生損害為必要。本罪之規範作用，係在保護個人經營社會群
    體生活之人格法益，從而是否構成「侮辱」之判斷，除應注
    意行為人與被害人之性別、年齡、職業等個人條件外，並應
    著重行為人與被害人間之關係、行為時之客觀情狀、行為地
    之方言或語言使用習慣等事項，依社會一般人對於語言使用
    之認知，進行客觀之綜合評價。經查，被告如附表二至六所
    示之IG、FB、Twitter留言及公開貼文，已處於不特定多數
    人可知悉之狀態；而「魚樂世界」、「元氣應援團」雖係不
    公開之LINE群組，但上開群組人數分別達330、493人（見他
    5342卷不公開卷第207、217頁），故於上開群組發表之文字
    ，已處於該特定多數人可知悉之狀態，均核與刑法第309條
    第1項規定之「公然」要件相符。又被告於本案中以「公車
    」「香爐」「騷貨」、「母狗」「肉便器」、「淫蕩嬌娃」
    、「妓女」等語詞（詳細時間及內容見附表二至六）描述Ａ
    女，明顯屬於侮辱Ａ女之文字；而被告於本案中使用「一夜
    情3P樣樣來」、「一直跟別人無套打炮內射」、「都去夜店
    無套打炮」、「愛打炮都在夜店無套約炮 警官要不要去驗
    病？」、「就是喜歡跟有女友的男人約跑 見3次做3次 敢玩
     敢無套」、「喜歡被插吃屌含肉棒舔蛋蛋、約炮群交」等
    詞（詳細時間及內容見附表二至六）影射Ａ女的性生活混亂
    ，則係批評他人之語詞，亦帶有人身攻擊之意味，均足使人
    在精神上、心理上感覺難堪，是被告上開所為構成誹謗及侮
    辱，足以毁損Ａ女之個人名譽、貶損其社會評價及人格尊嚴
    ，至為灼然。
　㈢次按個人資料保護法（下稱個資法）所指「個人資料」，係
    指自然人之姓名、出生年月日、國民身分證統一編號、護照
    號碼、特徵、指紋、婚姻、家庭、教育、職業、病歷、醫療
    、基因、性生活、健康檢查、犯罪前科、聯絡方式、財務情
    況、社會活動及其他得以直接或間接方式識別該個人之資料
    ，個資法第2條第1款定有明文。又個資法第41條規定所指「
    意圖損害他人之利益」，而違反同法第20條第1項規定（即
    非公務機關對個人資料之利用，未於蒐集之特定目的必要範
    圍內為之），該「利益」不限於財產上之利益（最高法院大
    法庭109年度台上大字第1869號裁定參照）。經查，Ａ女之姓
    名、出生年月日、特徵、教育、職業、聯絡方式均屬其個人
    資料。而被告並非屬公務機關，在事實欄一、㈢部分，使用Ａ
    女的真實姓名在FB註冊帳號，在FB公開之基本資料欄位填載
    Ａ女工作之公司及出生年月日，在「大頭貼照」張貼Ａ女之真
    實相片，在後續的公開貼文中揭露Ａ女的真實IG帳號、可清
    楚看到Ａ女臉部之生活照、裸露照片、為性交行為之照片（
    詳見附表四）；在事實欄一、㈣部分，以Ａ女的真實姓名作為
    LINE的暱稱，並在「大頭貼照」張貼Ａ女之真實相片，使用L
    INE散布Ａ女的出生年月日、IG帳號、聯絡電話、電子郵件、
    可清楚看到Ａ女臉部之生活照、裸露照片、為性交行為之照
    片及影片（詳見附表五）；在事實欄一、㈤部分，以Ａ女的真
    實姓名作為Twitter的暱稱，並在「大頭貼照」張貼Ａ女之真
    實相片，使用Twitter公開張貼Ａ女的真實IG帳號、就讀之高
    中、大學、並使用Twitter及IG公開張貼可清楚看到Ａ女臉部
    之生活照、裸露照片、為性交行為之照片及影片（詳見附表
    六）。上開照片及影片所示內容，可清楚看到Ａ女臉部部分
    ，足以辨識其人，亦屬Ａ女個人資料。而Ａ女上開個人資料經
    被告非法透過網路散布或公開後，足以使透過網路瀏覽之人
    ，均可藉此辨識Ａ女真實身分並得悉係Ａ女裸露身體隱私部位
    ，有損害Ａ女之隱私權利益甚明。
　㈣再按文書兼具傳達思想與證明各種權利義務得喪變更之功能
    ，其正確性與真實性為公眾信賴之所繫，攸關社會公共信用
    之維護，刑法因而設有偽造文書罪章，以防杜文書作偽，故
    刑法偽造文書罪所規範之文書，須具有體性、持久性、文字
    性、意思性及名義性之文書特徵。舉凡以視覺感官可見之方
    法，記載於物體上，得存續達相當期間，用以表達一定意思
    、觀念之文字或其他足以代替文字而具可讀性之符號，並得
    依其內容、形跡、文體，判斷其制作人者，均屬之。惟文書
    載體隨科技演進而多樣化，儲存於錄音、錄影或電磁紀錄之
    意思、觀念表達，固不似附麗於一般物體上之傳統文書具直
    接之可視性，然猶可隨時藉諸機器或電腦處理予以重現，為
    週全社會公共信用維護之網絡，刑法第220條第2項爰規定「
    錄音、錄影或電磁紀錄，藉機器或電腦之處理所顯示之聲音
    、影像或符號，足以為表示其用意之證明者」以文書論。其
    所明文列舉準用文書規定之準文書，雖僅「聲音、影像或符
    號」，而不及於文字，然符號經使用於系統地記錄語言時，
    即成為文字，文字既是用以記錄語言的符號，自係符號之一
    種。從而，將儲存於電磁紀錄，藉由電腦之處理所顯示之文
    字，若具備上開文書之特徵，自屬該規定之準文書，而應受
    刑法偽造文書罪之規範。又刑法上之文書，固須有一定之制
    作名義人，然制作名義人之姓名或名稱，非必以文字明示於
    文書上為必要，苟由文書之內容、附隨情況，甚或記載該文
    書之物品或電磁紀錄整體觀之，如專用信箋、特殊標誌等，
    可推知係特定之名義人制作者，亦屬之。故刑法之偽造文書
    罪，所處罰之無制作權人冒用他人名義制作文書之行為，其
    所謂冒用他人名義制作者，不專以於文書上偽造、盜用他人
    之印文、署押或盜用他人印章之情形為限，苟自文書之內容
    文義及附隨情況，可認為係冒用他人名義而制作者，亦足當
    之。此於準文書之情形亦同（最高法院109年度台上字第399
    1號判決意旨參照）。查被告於FB、LINE、Twitter社群軟體
    註冊之帳號或暱稱，均使用Ａ女真實姓名，並在大頭貼照使
    用Ａ女之真實相片，且使用Ａ女之個人資料，業經認定如前，
    又各該社群帳號之貼文充斥Ａ女相關內容及照片，部分貼文
    更以第一人稱「我」自居，有各該社群軟體之擷圖在卷憑（
    詳如附表四至六「證據出處」欄所示），客觀上足使一般閱
    覽者誤認上開社群帳號及貼文為Ａ女所創立或發表，自係刑
    法所處罰冒用他人名義製作之偽造行為，其中更有Ａ女的大
    學學長誤認FB帳號為Ａ女本人而與之對話，此經被告自承在
    卷（見易字卷第185頁），並有IG擷圖8張在卷可稽（見他53
    42卷不公開卷第67至81頁），堪認被告冒用Ａ女名義創立上
    開社群軟體帳號並發表文章之行為，足生損害於Ａ女及FB、L
    INE、Twitter社群軟體對使用者帳號資料管理之正確性與身
    分認知之正確性甚明。
　㈤末按刑法第235條第1項規定所謂散布、播送、販賣、公然陳
    列猥褻之資訊或物品，或以他法供人觀覽、聽聞之行為，係
    指對含有暴力、性虐待或人獸性交等而無藝術性、醫學性或
    教育性價值之猥褻資訊或物品為傳布，或對其他客觀上足以
    刺激或滿足性慾，而令一般人感覺不堪呈現於眾或不能忍受
    而排拒之猥褻資訊或物品，未採取適當之安全隔絕措施而傳
    布，使一般人得以見聞之行為；又其所稱猥褻之資訊、物品
    ，其中「猥褻」雖屬評價性之不確定法律概念，然所謂猥褻
    ，指客觀上足以刺激或滿足性欲，其內容可與性器官、性行
    為及性文化之描繪與論述聯結，且須以引起普通一般人羞恥
    或厭惡感而侵害性的道德感情，有礙於社會風化者為限（司
    法院釋字第617號解釋文參照）。經查，本案被告所散布之
    照片與影片，內容為Ａ女裸露或裸體為性交行為，且未有以
    馬賽克或衣物遮掩（詳如附表四至六「證據出處」欄所示）
    ，在客觀上足以刺激或滿足性慾，或令一般人感覺不堪呈現
    於眾或不能忍受而排拒，內容並無藝術性、醫學性或教育性
    價值，自屬猥褻影像。
　㈥綜上所述，本件事證明確，被告上開犯行，均堪認定，應予
    依法論科。
二、論罪科刑：
　㈠核被告所為；
　⒈就事實欄一、㈠、㈡部分，均係犯刑法第309條第1項之公然侮
    辱罪、刑法第310條第2項之加重誹謗罪。
　⒉就事實欄一、㈢、㈣、㈤部分，均係違反個資法第20條第1項之
    規定，而犯同法第41條第1項之非公務機關非法利用個人資
    料罪，及犯刑法第216條、第220條第2項、第210條之行使偽
    造準私文書罪、刑法第309條第1項之公然侮辱罪、刑法第31
    0條第2項之加重誹謗罪、刑法第235條第1項之散布猥褻影像
    罪。公訴意旨雖認被告此部分所為，僅涉犯刑法第309條第1
    項之公然侮辱罪、刑法第310條第2項之加重誹謗罪、刑法第
    235條第1項之散布猥褻影像罪，然起訴書此部分之事實，與
    本院上揭認定之事實，兩者之基本社會事實同一，本院亦於
    審理時告知被告上開個資法及刑法第216條、第220條第2項
    、第210條規定（見易字卷第100、182、260頁），俾利被告
    行使防禦權，爰依刑事訴訟法第300條規定變更起訴法條。
    另起訴意旨漏未論及被告尚有附表六編號2第3點之行為，然
    此與起訴部分有一罪關係，自為起訴效力所及，本院應併予
    審究。
　㈡被告就事實欄一、㈢、㈣、㈤之行使偽造準私文書部分，其偽造
    準私文書之低度行為，為行使之高度行為所吸收，不另論罪
    。
　㈢按行為人基於單一之犯意，於同時、同地或密切接近之時、
    地，實行數行為，而數行為間具有行為局部之同一性，或其
    行為著手實行階段可認為同一者，倘係侵害同一之法益，各
    行為之獨立性極為薄弱，依一般社會健全觀念，在時間差距
    上，難以強行分開，在刑法評價上，以視為數個舉動之接續
    施行，合為包括之一行為予以評價，較為合理者，應論以接
    續犯，為包括之一罪。如行為人非基於單一之犯意，而先後
    實行數行為，每一前行為與次行為，依一般社會健全觀念，
    在時間差距上，可以區隔，在刑法評價上，各具獨立性，應
    依數罪併罰之規定，予以分論併罰（最高法院111年度台上
    字第3566號判決意旨參照）。經查：
　⒈本件被告就事實欄一、㈠、㈡、㈢、㈣、㈤之犯行，其犯罪時間分
    別為110年3月8日、110年4月20日至27日、110年5月間、110
    年6月下旬至7月26日、110年8月間，在時間差距上均可以分
    開；而事實欄一、㈠、㈡部分，被告使用之帳號、侮辱及誹謗
    之文字內容並非完全相同，且與事實欄一、㈢、㈣、㈤之違反
    個資法、行使偽造準私文書及散布猥褻影像行為樣態顯有差
    異；再者，被告於事實欄一、㈢、㈣、㈤所為，係分別使用FB
    、LINE、Twitter（及IG）等不同的社群軟體，需要使用不
    同的帳號登入，其所張貼及傳送文字、照片及影片內容亦非
    完全一致，綜上所述，足認被告上開犯行犯意有別，行為可
    分，各具獨立性，應依數罪併罰論處（共5罪）。公訴意旨
    認被告本案行為應全部論以接續犯，容有誤會，應予敘明。
　⒉至於被告如附表二至六（即上開5罪內之數個舉動）所為，就
    附表二、三部分，係均基於侮辱及誹謗Ａ女之目的所為，侵
    害同一法益，且係於密切接近之時間，各自獨立性極為薄弱
    ，依一般社會健全觀念，在時間差距上，難以強行分開，在
    刑法評價上，應視為數個舉動之接續施行，均為接續犯，各
    僅論以一罪；就附表四、五、六部分，被告均係於密切接近
    之時間，冒名在社群軟體註冊帳號，非法利用Ａ女之個人資
    料、行使偽造準私文書，各在密接時間辱罵及誹謗Ａ女，並
    散布猥褻影像，數個舉動間具有行為局部之同一性，各自獨
    立性亦極為薄弱，難以強行分開，均應認係基於一個意思決
    定所為具反覆性及延續性之行為，均為接續犯，各應僅論以
    一罪。
　㈣被告就事實欄一、㈠、㈡部分，均係以一行為同時觸犯公然侮
    辱罪及加重誹謗罪，為想像競合犯，均應依刑法第55條規定
    ，各從一重之刑法第310條第2項之加重誹謗罪處斷；就事實
    欄一、㈢、㈣、㈤部分，均係以一行為同時觸犯非公務機關非
    法利用個人資料罪、行使偽造準私文書罪、公然侮辱罪、加
    重誹謗罪及散布猥褻影像罪，為想像競合犯，均應依刑法第
    55條規定，各從一重之個資法第41條之非公務機關非法利用
    個人資料罪處斷。
　㈤被告就前揭5罪，犯意各別，行為互殊，應予分論併罰。
　㈥爰審酌被告與Ａ女前為男女朋友，僅因分手後即對Ａ女心生不
    滿而為本案犯行，透過網路散布文字及猥褻照片及影片，使
    為數非少之Ａ女友人及不特定人均得以共見共聞，足以貶損Ａ
    女之名譽、社會評價及人格尊嚴；且被告在FB、LINE、Twit
    ter使用Ａ女真實姓名之行為，造成社會大眾有混淆誤認為真
    正的Ａ女帳號之危險，對於Ａ女均屬有害，亦損及Ａ女之信譽
    ；被告復未得Ａ女之同意，擅自將Ａ女之個人資料公開於網路
    上，顯見被告缺乏尊重他人隱私權之法治觀念，所為實無足
    取，其所為讓Ａ女身心遭受極大痛苦；惟斟酌被告尚能坦承
    犯行，雖願意賠償Ａ女，但最終未能與Ａ女達成調解之犯後態
    度，兼衡發表之留言、貼文數量、散布之對象、侵害Ａ女之
    名譽、社會評價、人格尊嚴及隱私權之程度、各該假冒Ａ女
    帳號的使用時間，暨被告於審理時自陳大學畢業之教育程度
    ，本案發生時為警察，經濟狀況尚可，須扶養父親等一切情
    狀（見易字卷第273頁），分別量處如附表一所示之刑，並
    均諭知易科罰金之折算標準，且定其應執行刑，及易科罰金
    之折算標準。
　㈦按受2年以下有期徒刑、拘役或罰金之宣告，而有未曾因故意
    犯罪受有期徒刑以上刑之宣告或前因故意犯罪受有期徒刑以
    上刑之宣告，執行完畢或赦免後，5年以內未曾因故意犯罪
    受有期徒刑以上刑之宣告之情形，認以暫不執行為適當者，
    得宣告2年以上5年以下之緩刑，刑法第74條第1項固定有明
    文。惟按暫不執行刑罰之是否適當，則由法院就被告有無累
    犯之虞，及能否由於刑罰之宣告而策其自新等一切情形，依
    其自由裁量定之，與犯罪情節是否可原，並無關係（最高法
    院29年上字第26號判決意旨參照）。經查，雖被告未曾因故
    意犯罪受有期徒刑以上刑之宣告，此有被告前案紀錄表在卷
    可稽，惟被告身為執法人員，明知應以適當且合法方式解決
    感情糾紛，卻利用IG、FB、LINE、Twitter等社群軟體侵害Ａ
    女之名譽、社會評價、人格尊嚴及隱私權，其留言、貼文、
    散布之照片及影片，數量非少，且前後時間將近半年，對於
    Ａ女產生侵害甚深，且被告未與Ａ女達成和解且取得諒解，難
    認就其所宣告之刑以暫不執行為適當，爰不予諭知緩刑。辯
    護人請求本院宣告緩刑，難認有據，應予駁回。
三、沒收部分：
　㈠刑法第235條第3項規定：「前2項之文字、圖畫、聲音或影像
    之附著物及物品，不問屬於犯人與否，沒收之。」，所謂「
    附著物及物品」，其範圍包括所有猥褻之文字、圖畫、聲音
    或影像得附著之物（如錄音帶、唱片、影片、膠捲、錄影帶
    、磁碟帶、光碟等），惟其性質，應以物理上具體存在之有
    體物為限。蓋若影像並未拷貝、儲存於有體物品內，則單就
    該影像之電磁紀錄，宣告沒收實屬造成將來執行之困難，且
    電磁紀錄可透過網際網路、雲端儲存設備等方式加以轉載，
    若強以執行沒收亦難達到沒收銷毀該猥褻影像之目的。而本
    案被告散布之猥褻照片或影片，其性質為電磁紀錄，與刑法
    第235條第3項所規定應沒收之有體物概念並不相符，自非該
    條規定沒收之標的。且卷內亦無證據顯示被告所張貼之猥褻
    照片及影片經重製、至今仍存在之情事，是既無證據可認尚
    有該等照片及影片之存在，為免將來執行之困難，爰不予宣
    告沒收。至偵查卷內所附猥褻影像光碟及含有上開猥褻照片
    及影片擷取畫面之紙本資料，係基於採證之目的，由檢警或
    Ａ女將網路顯示之本案猥褻照片及影片擷取列印成紙本及燒
    錄成光碟之證據資料，並非上開法律規定應予沒收之「附著
    物及物品」，亦不予宣告沒收。
　㈡本件扣案之黑色Lemel電腦主機共2台、白色iPhone12手機（
    含sim卡）1個、Canon數位相機（含SD卡）1個、Mio行車紀
    錄器（含SD卡）1個、外接式光碟燒錄機1個、兆品酒店消費
    發票1張等物（見易字卷第7、9頁），被告於審理中稱均為
    其所有，但並非本案犯罪所用之物等語（見易字卷第268頁
    ），卷內亦無證據可證與本案有關，爰不宣告沒收。
據上論斷，應依刑事訴訟法第299條第1項前段、第300條，判決
如主文。
本案經檢察官邱舒婕偵查起訴，由檢察官朱曉群、陳姵伊到庭執
行公訴。
中　　華　　民　　國　　111 　年　　10　　月　　19　　日
                  刑事第十庭  審判長法  官  連雅婷
　　　　　　　　　
                                    法  官  黃園舒
　　　　　　　　　　　　　　　　　　　
                                    法  官  陳宏璋
上列正本證明與原本無異。
如不服本判決，應於判決送達後20日內敘明上訴理由，向本院提
出上訴狀 (應附繕本) ，上訴於臺灣高等法院。其未敘述上訴理
由者，應於上訴期間屆滿後20日內向本院補提理由書「切勿逕送
上級法院」。
                                    書記官  許維倫
中　　華　　民　　國　　111 　年　　10　　月　　25　　日
附錄本案論罪科刑法條：
個人資料保護法第20條
非公務機關對個人資料之利用，除第6條第1項所規定資料外，應
於蒐集之特定目的必要範圍內為之。但有下列情形之一者，得為
特定目的外之利用：
一、法律明文規定。
二、為增進公共利益所必要。
三、為免除當事人之生命、身體、自由或財產上之危險。
四、為防止他人權益之重大危害。
五、公務機關或學術研究機構基於公共利益為統計或學術研究而
    有必要，且資料經過提供者處理後或經蒐集者依其揭露方式
    無從識別特定之當事人。
六、經當事人同意。
七、有利於當事人權益。
非公務機關依前項規定利用個人資料行銷者，當事人表示拒絕接
受行銷時，應即停止利用其個人資料行銷。
非公務機關於首次行銷時，應提供當事人表示拒絕接受行銷之方
式，並支付所需費用。

個人資料保護法第41條
意圖為自己或第三人不法之利益或損害他人之利益，而違反第6
條第1項、第15條、第16條、第19條、第20條第1項規定，或中央
目的事業主管機關依第21條限制國際傳輸之命令或處分，足生損
害於他人者，處5年以下有期徒刑，得併科新臺幣1百萬元以下罰
金。

中華民國刑法第210條
（偽造變造私文書罪）
偽造、變造私文書，足以生損害於公眾或他人者，處5年以下有
期徒刑。

中華民國刑法第216條
（行使偽造變造或登載不實之文書罪）
行使第210條至第215條之文書者，依偽造、變造文書或登載不實
事項或使登載不實事項之規定處斷。

中華民國刑法第220條
（準文書）
在紙上或物品上之文字、符號、圖畫、照像，依習慣或特約，足
以為表示其用意之證明者，關於本章及本章以外各罪，以文書論
。
錄音、錄影或電磁紀錄，藉機器或電腦之處理所顯示之聲音、影
像或符號，足以為表示其用意之證明者，亦同。

中華民國刑法第235條
散布、播送或販賣猥褻之文字、圖畫、聲音、影像或其他物品，
或公然陳列，或以他法供人觀覽、聽聞者，處2年以下有期徒刑
、拘役或科或併科9萬元以下罰金。
意圖散布、播送、販賣而製造、持有前項文字、圖畫、聲音、影
像及其附著物或其他物品者，亦同。
前二項之文字、圖畫、聲音或影像之附著物及物品，不問屬於犯
人與否，沒收之。

中華民國刑法第310條
意圖散布於眾，而指摘或傳述足以毀損他人名譽之事者，為誹謗
罪，處1年以下有期徒刑、拘役或1萬5千元以下罰金。
散布文字、圖畫犯前項之罪者，處2年以下有期徒刑、拘役或3萬
元以下罰金。
對於所誹謗之事，能證明其為真實者，不罰。但涉於私德而與公
共利益無關者，不在此限。
附表一
編號 犯罪事實 主文欄 1 事實欄一、㈠ 邱瀚德犯散布文字誹謗罪，處有期徒刑貳月，如易科罰金，以新臺幣壹仟元折算壹日。 2 事實欄一、㈡ 邱瀚德犯散布文字誹謗罪，處有期徒刑參月，如易科罰金，以新臺幣壹仟元折算壹日。 3 事實欄一、㈢ 邱瀚德犯個人資料保護法第四十一條之非公務機關非法利用個人資料罪，處有期徒刑肆月，如易科罰金，以新臺幣壹仟元折算壹日。 4 事實欄一、㈣ 邱瀚德犯個人資料保護法第四十一條之非公務機關非法利用個人資料罪，處有期徒刑陸月，如易科罰金，以新臺幣壹仟元折算壹日。 5 事實欄一、㈤ 邱瀚德犯個人資料保護法第四十一條之非公務機關非法利用個人資料罪，處有期徒刑伍月，如易科罰金，以新臺幣壹仟元折算壹日。 
附表二(以下內容涉及Ａ女姓名均以Ａ女代稱，涉及特定名稱均以○
替代)
編號 時間 社群軟體： 帳號或暱稱 對象 張貼發表文字內容 證據出處 1 （起訴書附表編號1） 110年3月8日 某時 IG： djosjwifi234 在劉○昂IG發文下留言 「有認識Ａ女嗎?有想跟她打炮嗎?有機會能打就打炮 不打炮就可惜了 真的夠騷夠會玩 一夜情3P樣樣來 看私人訊息 有圖有真相 你應該是Ａ女最愛的5年男友吧？你現任知道你偷吃」。 IG擷圖1張（告證1：P1，見他5342卷不公開卷第11頁、他5342卷第11頁）。 2 （起訴書附表編號2） 110年3月8日某時 IG： djosjwifi234 在李○葦IG發文下留言 「有認識Ａ女嗎?有想跟她打炮嗎?有機會能打就打炮 不打炮就可惜了 真的夠騷夠會玩 一夜情3P樣樣來 看私人訊息 有圖有真相 你應該是Ａ女最愛的5年男友吧？你現任知道你偷吃」。 IG擷圖1張（告證1：P2，見他5342卷不公開卷第13頁、他5342卷第13頁）。 3 （起訴書附表編號3） 110年3月8日某時 IG： djosjwifi234 在綽號小雨IG發文下留言 「有認識Ａ女嗎?有想跟她打炮嗎?有機會能打就打炮 不打炮就可惜了 真的夠騷夠會玩 一夜情3P樣樣來 看私人訊息 有圖有真相 你應該是Ａ女最愛的5年男友吧?你現任知道你偷吃跟Ａ女打炮嗎?也難怪你會想找她打炮 真的夠騷夠會玩 一夜情3P樣樣來 不過你再去找她打炮Ａ女應該還是會跟你打炮啦 人家都爆你料記得不要打完就封鎖她 Ａ女會哭哭難過 然後就一直跟別人無套打炮內射 你這位偷吃警官捨得Ａ女這樣嗎?還有跟○○同事一起打砲2次的來認個表兄弟 可惜我沒能力找到夜店咖跟沒用的2年警察的IG 先讓2位表兄弟認親一下 我繼續努力找到其他2位讓你們砲友大團圓」。 IG擷圖1張（告證1：P3，見他5342卷不公開卷第15頁、他5342卷第15頁）。  
附表三
編號 時間 社群軟體： 帳號或暱稱 對象 張貼發表文字內容 證據出處 1 （起訴書附表編號4） 110年4月20日某時 IG： djosjwifi234 在饒○峻IG發文下留言 ⒈「你們的蛋蛋跟老2有被Ａ女舔的舒服過嗎?Ａ女的舌頭夠靈活也很騷 可以找她打砲很舒服」。 ⒉「看她3p照 口交照 私我傳給你」。 IG擷圖1張（告證1：P4，見他5342卷不公開卷第17頁、他5342卷第17頁）。 2 （起訴書附表編號5） 110年4月22日某時 IG： djosjwifi234 在黃○閔IG發文下留言 ⒈「○○同事林口○○○，聊色就能跟騷貨Ａ女打炮，可惜只跟愛打炮的Ａ女打過2次炮，一次去台中看棒球過夜打炮，另一次是在汽旅辦歡送會後等大家離開後打炮，○○○的蛋蛋跟老2有被Ａ女舔的舒服嗎？再次幫你們牽線打砲行程，記得要口爆 騷貨Ａ女都去夜店無套打炮 林口○○○身為表哥的我提醒你去驗病然後不要一直跟我要Ａ女的裸照去打手槍好嗎 直接找Ａ女打炮阿」。 ⒉「林口○○○ 你們的前同事勸○○○不要一直想找騷貨Ａ女玩3P」。 IG擷圖1張（告證1：P5，見他5342卷不公開卷第19頁、他5342卷第19頁）。  3 （起訴書附表編號6） 110年4月26日某時 IG： bitcZ0000000000 在Ａ女朋友IG發文下留言 ⒈「記得戴套 不要再一直去夜店無套當ㄖㄡˋ（「大便」表情符號）器」。 ⒉「林口○○○約妳了嗎」。 IG擷圖1張（告證2，見他5342卷不公開卷第21頁、他5342卷第21頁）。 4 （起訴書附表編號7） 110年4月20日某時 IG： sexygirZ0000000000 在吳○瑢IG發文下留言 ⒈「秘書 我都抓妳奶子喇吉還把我封鎖」。 ⒉「約炮了嗎 林口打炮雙人組 做球給○○○ Ａ女要戴套喔」。 ⒊「好好當妓女 多找點砲友不然再找○○同事打炮阿 跟林口○○○一樣」。 IG擷圖1張（告證3，見他5342卷不公開卷第23頁、他5342卷第23頁）。  5 （起訴書附表編號8） 110年4月27日某時 IG： aaabbb0918 公開貼文及留言，並tag Ａ女友人 ⒈「很抱歉 在這段時間造成大家的困擾 而從去年到現在這時間做過很驚人的事情 我去夜店約人3P、無套一夜情、約砲 甚至跟○○同事林口○○○打炮 還有背著最愛的刑事局警官前男友偷吃送他戴綠帽 最喜歡車震、去私人會館、樂葳 對於這件事情我不會再多做任何解釋 知曉我的人 請給我一點空間 相信你們能明白我有多騷跟性慾旺 若有收到任何好用持久的男人 再麻煩幫忙截圖傳訊息給我 造成大家訊息困擾 真的抱歉 也很感謝 我Ａ女就是喜歡找人打炮」。 ⒉「無套 約跑 夜店 麻煩大家幫忙牽線 讓我享受男人」。 ⒊「大戰夜店咖2回合 享受約跑的快感 無套的刺激」。 ⒋「砲友相見歡 有哪裡要修改嗎」。 ⒌「林口○○○趕快約炮約起來」。 ⒍「過目後不用修改跟我說一聲」。 ⒎「秘書終於出現了 等妳好久 先讓我的秘書過目後再跟老闆說一下 ok 老闆一定陪秘書玩好玩滿」。 IG擷圖2張（告證4，見他5342卷不公開卷第25、27頁、他5342卷第25、27頁）。  6 （起訴書附表編號9） 110年4月27日某時 IG： fffkkk0918 公開留言並tag Ａ女友人 ⒈「大戰夜店咖2回合 享受夜店約跑的快感 無套的刺激」。 ⒉「有跟被戴綠帽的前男友刑事警察警官說了嗎？騷貨Ａ女愛打炮都在夜店無套約炮 警官要不要去驗病？」。 ⒊「約炮約起來 跟同事無套打炮很爽滴」。 ⒋「騷貨Ａ女愛約炮有跟你約過嗎？」。 ⒌「二次大戰林口○○○ 最後 射在肚子上」。 ⒍「無套抽插舒服嗎」。 ⒎「射的很爽噢」。 ⒏「與林口○○○第一次大戰 無套 被操翻」。 ⒐「操爆Ａ女嗎」。 IG擷圖3張（告證5，見他5342卷不公開卷第29、31、33頁、他5342卷第29、31、33頁）。  7 （起訴書附表編號10） 110年4月27日某時 IG： zxca.sd0987 公開貼文 「不知道Ａ女的親朋好友們對她夠了解嗎？可以藉由這次機會看清楚Ａ女私底下是怎樣的人 以下眾多主角分別介紹 1.最愛的5年前男友警官目前在○○刑事警察局當警官(原來警官也會偷吃前女友，想偷吃第2次還被婉拒，真尴尬，不想找前女友打炮就封鎖，想打炮就解封鎖哈哈哈，也是高手)IG是 g○○○○○○ii 2.○○刑事警察局警官的女友(希望有人能告知妳被戴綠帽，別傻傻的真可憐) IG找不到 3.可有可無也不知道算不算前男友的2年警察(這位最悲劇被戴2頂綠帽還被嫌的一無四處，2年的感情都是謊言，人家根本不把你當男友，借信用卡跟錢還要不回去被當ATM哈哈，我要是你應該舉槍自盡了吧，希望有好心人能跟這位悲劇的主角說一下真相) IG找不到應該被封鎖 4.夜店咖(最爽的男主角，見面一次就能打炮後續還在打炮，地點也詳細交代，有車上、汽旅、私人招待會所，果然夜店咖哈哈) IG找不到 5.夜店咖的女友(也是可憐的女生，送妳戴綠帽，男友偷吃夜店認識的還跟她到處打炮，希望有好心人通知這位女生，好好放生吧) IG找不到 6.○○同事叫林口○○○(最爽男主角，聊聊天就能打炮，可惜只打過2次炮，一次去台中看棒球過夜打炮，另一次是在汽旅辦歡送會後等大家離開後打炮，還是慘輸我跟夜店咖) IG帳號是antony_hsu_ 7.本人我自己(最爽男主角，聊三天就能交換到裸照，不戴套內射跟3P，只聊三天就玩到這種程度，真滴爽)以上皆有圖為證 以上眾多主角們有Ａ女朋友認識的麻煩好心人通知一下建議去做個健康檢查，救救自己也救救別人，這種道德感薄弱喜歡遊走在男人胯下遊戲人間，自己都承認很會玩希望有人能撿回不要在放出來禍害別人，不然就去同溫層夜店裡取暖或者想找玩玩的也適合，「寧可娶婊為妻，不願娶妻為婊」，是寧願刻意去娶一個你知道她是當妓女的女人，也不要娶一個你以為很正當的女人可是私底下卻幹著妓女所做的事情，替被Ａ女玩過的男人及女人默哀三秒鐘  1.冰山理論 發現的就這麼多，沒發現的次數呢？很可能是兩百次，其他沒證據的就裝死到底，哭哭就沒事，能夠保證以後都不再犯？ 2.狗改不了吃屎 說不定以後技巧更成熟了，不是永遠不會再犯，而是永遠不會再抓到的，不過為了大家好，怕會害到其他人比較保險是去回收資源場登記一下，有特材一批要被回收，避免買家受害 最後，Ａ女一定會說帳號被盜這個爛理由，但看看對話紀錄跟照片就知道是不是被盜吧哈哈哈！ 有想接手這種慣性的人，我會替台灣其他廣眾的男性及女性同胞感謝你，不要放生」。 IG擷圖3張（告證6，見他5342卷不公開卷第35、37、39頁、他5342卷第35、37、39頁）。  8 （起訴書附表編號12） 110年4月23日某時 LINE： 不詳 傳送訊息予張○茵 「Ａ女問妳有沒有興趣加入多P」。 LINE擷圖2張（告證8，見他5342卷不公開卷第63、65頁、他5342卷第63、65頁）。 
附表四
編號 時間 社群軟體： 帳號或暱稱 對象 張貼發表文字內容及圖片 證據出處 1 （起訴書附表編號11） 110年5月7日某時 FB： Ａ女真實姓名 公開貼文 ⒈「天生公車任人上 天生香爐任人插」。 ⒉「3月30日 是我老北老木結婚27週年 因為有他們才有我公車 香爐給大家玩 不求其他的 先爽 玩男人再說（附Ａ女及家人合照1張）」。 ⒊「就是喜歡跟有女友的男人約跑 見3次做3次 敢玩 敢無套（附IG對話紀錄擷圖3張）」。 ⒋「林口○○○（附林口○○○IG帳號、IG對話紀錄擷圖及Ａ女照片5張）」。 ⒌「在太平洋想著夜店怎麼狩獵（附Ａ女照片2張）」。 ⒍「在深山享受男人的公狗腰（附Ａ女照片1張）」。 ⒎「最愛的○○刑事警察局警官 享受完Ａ女的身體 爽完就把我Ａ女封鎖  難怪Ａ女現在到處約炮（附IG對話紀錄擷圖及Ａ女照片6張）」。 ⒏「爸媽生我下來當公車香爐 誰能介紹優質持久的男人認識？（附IG對話紀錄擷圖及Ａ女照片3張）」。 ⒐「最愛的5年○○刑事警察局警官 很抱歉 誠實跟你說我給你戴綠帽過 不溫暖只能往外找約跑 天經地義吧（附IG對話紀錄擷圖8張）」。 ⒑「麻煩大家幫忙牽線 讓我享受男人 追蹤我的IG aa○○○○○○○tw（附IG貼文擷圖1張）」。 FB擷圖11張（告證7，見他5342卷不公開卷第41至61頁、他5342卷第41至61頁）。  2 （起訴書附表編號13） 110年5月間某時 IG： aaabbb0918 公開貼文 ⒈「○○科技大學的學長 看來也抵不過騷貨的誘惑 就是愛約跑」。 ⒉IG貼文所附對話紀錄擷圖照片內容包含「我要喝好喝的 希望學長能讓我高潮囉」、「想打炮而已 3P刺激」、「我都無套阿 無套男人也愛吧」、「繼續約跑」等文字及Ａ女裸露為性交行為之猥亵照片4張。 IG擷圖8張（告證9，見他5342卷不公開卷第67至81頁、他5342卷第67至81頁）。  
附表五
編號 時間 社群軟體： 帳號或暱稱 對象 張貼發表文字內容及圖片 證據出處 1 （起訴書附表編號14） 110年6月24日至25日 LINE： Ａ女真實姓名最後1個字 傳送訊息予詹○錡 ⒈「我愛約炮妳會覺得我很亂嗎」。 ⒉「很愛打炮」。 ⒊「3P會覺得玩太大？」。 ⒋張貼Ａ女裸露為性交行為等猥褻照片。 LINE擷圖3張（告證10，見他5342卷不公開卷第87、89、91頁、他5342卷第87、89、91頁）。  2 （起訴書附表編號15） 110年7月18日 LINE： Ａ女真實姓名～林口騷貨 傳送訊息予詹○錡 ⒈「限北北基桃地區可約其他縣市目前不開放前往 我是個人外約不是定點所以並不含房 跟我約會的錢是不含開房費的 嚴禁自行先開房，得先約外面碰面在一起去開房噢.見面不喜歡可以打槍 開房的話汽車旅館或飯店即可 我可跑住家是給客人的一種方便 可以約住家 切記是客人家不是我家 約的時間內不限次數 身材年紀 27歲172/65/D 只限電話預約：09○○○○○○○○ 最多打5通沒接就是在忙請耐心等待或者簡訊預約請詳細打需要的方案 通關密語：騷貨海豚 價錢 1小時3000 1小時半4000 2小時5000 3小時6000 可拍性愛照片或影片 加收12000 一律見面約成先收 不論有無約過先收錢才開始服務 沒收到 一律不做 禁忌→無套.不玩SM 能做的服務內容→殘廢澡.顏射.口爆.69.喇舌.」。 ⒉張貼Ａ女照片及裸露為性交行為等猥亵照片。 ⒈LINE擷圖1張（告證11：P4，見他5342卷不公開卷第263頁、他5342卷第271頁）。 ⒉LINE擷圖4張（告證16：P6至P7，見他5342卷不公開卷第191、193頁、他5342卷第191、193）。  3 （起訴書附表編號17） 110年7月2日 LINE： Ａ女真實姓名最後1個字 傳送訊息予呂○萱 張貼Ａ女裸露為性交行為等猥亵照片。 LINE擷圖5張（告證15：P1至P3，見他5342卷不公開卷第169、171、173頁、他5342卷第169、171、173頁）。 4 （起訴書附表編號18） 110年7月23日至26日 LINE： Ａ女真實姓名～林口騷貨 傳送訊息予郭○君 張貼Ａ女裸露為性交行為等猥亵照片、影片。 ⒈LINE擷圖6張（告證15：P4至P6，見他5342卷不公開卷第175、177、179頁、他5342卷第175、177、179頁）。 ⒉告證14光碟1片（1個檔案）。 5 （起訴書附表編號19） 110年7月18日至19日 LINE： Ａ女真實姓名～林口騷貨 傳送訊息予黃○婷 ⒈內容同附表五、編號2、張貼發表文字內容及圖片欄第1點。 ⒉「記得不管是電話還是簡訊預約都要說通關密語 小妹一定賣力服務 不管是上位遙還是口交都會服務讓客人滿意 把詳細地址或哪個旅館傳簡訊給我～後面加上Ａ女林口騷貨可以加快排的行程」。 ⒊張貼Ａ女裸露為性交行為等猥亵照片。 LINE擷圖9張、4張（告證16：P1至P5、P8至P9，見他5342卷不公開卷第181、183、185、187、189頁、第195、197頁；他5342卷第181、183、185、187、189頁、第195、197頁）。 6 （起訴書附表編號20） 110年7月4日至23日 LINE： Ａ女真實姓名～林口騷貨 傳送訊息予吳○ ⒈「我（Ａ女真實姓名） 生日○○年○月○○日 綽號：騷貨（Ａ女真實姓名最後1個字）、公車香爐（Ａ女真實姓名最後1個字） 興趣：無套約炮、多P 每年生日願望就是要跟不同人打炮 我這輩子就是愛當男人的肉便器 喜歡當婊子腳張開就能被男人插 打炮被插爽完還能拿錢來花 這種妓女的工作再適合我不過了 喜歡去夜店約人3P無套打炮 給人拍裸照跟錄性愛影片 今年的生日願望希望前男友○○刑事局綠帽○○X警官能再跟我打炮 我的約砲專線：09○○○○○○○○ Gmail:Z○○○○○○○○○○○○18」。 ⒉張貼Ａ女裸露為性交行為等猥亵照片。 ⒈LINE擷圖1張（告證11：P5，見他5342卷不公開卷第265頁、他5342卷第273頁）。 ⒉LINE擷圖8張（告證16：P10至P13，見他5342卷不公開卷第199、201、203、205頁、他5342卷第199、201、203、205頁）。  7 （起訴書附表編號21） 110年7月18日 LINE： Ａ女真實姓名最後1個字 「魚樂世界」群組 ⒈「（回應他人『歡迎加入外約群組』之文字）謝謝 有機會幫大家服務希望大家能給小妹面子」。 ⒉「也歡迎大家可以追蹤我的IG帳號有2個～（附Ａ女相關IG帳號截圖2張）有更多火辣身材服務照都可供參考」。 LINE擷圖2張（告證17，見他5342卷不公開卷第207頁、他5342卷第207頁）。  8 （起訴書附表編號22） 110年7月18日 LINE： 不詳 「元氣應援團」群組 ⒈「認識一個妹子还不錯！喜歡人與人联結！共同探討人生哲理！」。 ⒉「有性趣的叩！（附暱稱為Ａ女姓名之聯絡人資訊連結）」。 ⒊張貼Ａ女之照片。 LINE擷圖1張（告證19：P1，見他5342卷不公開卷第217頁、他5342卷第217頁）。 9 （起訴書附表編號23） 110年7月19日至22日 LINE： Ａ女真實姓名～林口騷貨 傳送訊息予郭○君 張貼Ａ女裸露為性交行為之猥亵照片、影片。 ⒈LINE擷圖1張（告證12，見他5342卷不公開卷第267頁、他5342卷第275頁）。 ⒉告證14光碟1片（共8個影片檔案）。 ⒊猥褻照片8張（告證19：P2至P5，見他5342卷不公開卷第219、221、223、225頁、他5342卷第219、221、223、225頁）。 ⒋LINE擷圖7張（告證21，見他5342卷不公開卷第243、245、247、249頁、他5342卷第243、245、247、249頁）。 
附表六
編號 時間 社群軟體： 帳號或暱稱 對象 張貼發表文字內容及圖片 證據出處 1 （起訴書附表編號16） 110年8月2日至同年月12日 Twitter： @aangel224tw（暱稱為：Ａ女真實姓名～林口母狗） 公開貼文 ⒈「27歲的母狗 母狗肉便器淫蕩嬌娃 翹臀一撞就愛不釋手 口交舔馬眼技術讓你上天堂 林口騷貨～喜歡被插吃屌含肉棒舔蛋蛋、約炮群交（附Ａ女IG帳號）」。 ⒉「快要完全解封囉～ 好想要人與人之間的連結 小妹的騷穴都快長滿蜘蛛網（附Ａ女照片1張）」。 ⒊「有人想擠小妹的奶嗎」。 ⒋「小妹也好想打炮阿阿阿阿」。 ⒌「喜歡當婊子腳張開就能被男人插 打炮被插爽完還能拿錢來花 這種妓女的工作再適合我不過了 喜歡去夜店約人3P無套打炮」。 ⒍「小妹的騷穴也需要各位男人的關愛」。 ⒎「難得好好打扮 來選個好男人幫小妹的騷穴止癢 像條母狗想舔蛋蛋跟含肉棒 大家覺得有騷嗎?」。 ⒏「歡迎留言想要看小妹什麼的樣子呢 有機會挑一位嘗試小妹的口技（附Ａ女照片1張）」。 ⒐「母狗終於吃到肉棒 跟陌生人打炮就是刺激 大家會喜歡吸蛋蛋嗎？會受不了嗎？ 小妹發現吸蛋蛋都會有不一樣的反應（附Ａ女裸露及為他人口交之猥亵照片共2張）」。 ⒑「洗完澡 這個樣子騷不騷？ 有想幹林口母狗嗎？ 忘了說小妹是D奶（附Ａ女裸露照片2張）」。 ⒒「 愛約炮就不要放感情」。 ⒓「早安 出門上班 母狗今天心情好 這樣的表情大家會想幹我嗎（附Ａ女照片1張）」。 ⒔「小妹也想學調教」。 ⒕「小妹就是母狗」。 ⒖「小妹的口技也算一流」。 ⒗「我也只是愛打炮的女人」。 ⒘「能共享主人嗎」。 ⒙「恭喜這位炮友：林口○○○ 安東尼 願意跟我這條林口母狗合照入鏡 母狗被幹到高潮好多次…… 到現在腳還是軟軟的 但還是欲求不滿 母狗的肛門就獻醜給大家過目 希望下一位體力好能幹到母狗滿足為止（附Ａ女照片、Ａ女裸露與他人為性交行為之猥亵照片共4張）」。 ⒚「颱風走了 沒有放到颱風假 早上趁著天氣好去北海岸閒晃 可惜小帥哥不想露臉 就只能給大家看母狗的翹臀 最後只有在車上幫小帥哥口爆 小妹想問… 男人開車時母狗幫你們打手槍或口交會很爽嗎（附Ａ女照片及Ａ女為他人口交之猥亵照片共4張）」。 ⒛「又快深夜囉～ 林口母狗剛洗好澡來賣騷 讓大家意淫完好睡覺 小妹有個想法 追蹤數破1000人就來約3P辦活動 3P也開放可以拍照錄影留念 母狗喜歡看自己被幹的騷樣 自從去年玩過3P後已經好久沒有群P 大家有什麼特殊玩法都可以留言給小妹當參考喔～（附Ａ女照片及裸露照片共2張）」。 「林口母狗今天懶懶的～ 睡快一整天還沒有炮打 母狗先露個D奶給各位打手槍 起床發現好多私訊問小妹怎麼約炮 小妹不用你們斗內 只要你們內射 Ａ女～林口母狗只喜歡幫小妹按愛心加轉推的人約炮喔 3P活動也是挑選愛心加轉推最多的鐵粉來玩母狗（附Ａ女裸露照片2張）」。 「被眼尖的鐵粉發現以前的母狗樣 原來餵估狗Ａ女就能找到 一早就讓母狗受驚 小妹來爆料好啦～ 母狗高中讀○○ 大學讀○○科大 高中母狗就被破處開始打炮了 從小就開始培養成母狗樣愛打炮 照片有母狗讀大學時期的長期炮友 母狗以前跟現在有差很多嗎？ 只知道騷度淫蕩不變（附Ａ女照片3張）」。 「買個早餐全身濕透 母狗的胸型好看嗎？ 貨真價實的D 不要懷疑 原來林口人跟○○的學長學弟也蠻多人玩推特～開放留言認親喊聲辣 林口母狗常出沒在文化三路上、○○outlet、蒿苣林口店，幸運遇到請熱情跟母狗打聲招呼 母狗發情時就來去樂葳打炮（附Ａ女裸露照片2張）」。 「颱風天要幹嘛？ 就是要約炮 這次忍不住跟一位大叔約炮 幹到林口母狗不要不要的 都快翻白眼 林口母狗的表情大家有滿意嗎 母狗的表情絕對不做作的 林口母狗重申一次 母狗不用斗內也沒有斗內 一切約炮都看我心情 大家雨天注意安全 愛心加轉推（附Ａ女裸露與他人為性交行為之猥亵照片4張）」。 「林口母狗的風格大膽不做作 只要對我好 小妹絕對加倍奉還 任你插 任你玩 任你幹 當專屬肉便器 大家對今天母狗這系列的約炮照打幾分呢？ 何時粉絲才能破1000人阿 3P活動是不是要等到天荒地老（附Ａ女裸露與他人為性交行為之猥亵照片4張）」。 「首發第一支約炮影片 讓大家稍微知道林口母狗的戰力 應該是夠騷吧 榨乾你們這群想幹母狗男人 體力不佳的拜託不要找林口母狗喔 肯露臉拍影片照片的母狗真的要很珍惜我（附Ａ女裸露與他人為性交行為之猥亵影片1個）」。 「應各位鐵粉要求～ 再發一支片長較久的 林口母狗對你們不錯吧 林口母狗的淫叫聲大家覺得如何呢？ 歡迎留言給母狗知道 預祝各位父親節快樂 肯露臉拍影片照片的母狗真的要很珍惜我（附Ａ女裸露與他人為性交行為之猥亵影片1個）」。 「一早天氣就這麼棒 很適合約炮 不要在私訊林口母狗你們的屌照辣 小妹吃過用過的屌都比你們看過的屌還多 閱屌無數的概念 歡迎留言意淫說些想幹林口母狗的話 喜歡就會私你 粉絲破500 送各位林口母狗最愛的狗爬式 肯露臉拍影片照片的母狗真的要很珍惜我（附Ａ女裸露影片1個）」。 「做好事心裡得到滿足感 真的是想到都濕了  好好活在當下 做好事 說好話 心存善念 咦～ 想要下面插著一根 嘴巴也想要一根 想被塞的滿滿的 林口母狗發情中（附Ａ女照片1張）」。 「88節～ 林口母狗很乖 沒有約人打炮 母狗的名字居然有人不會唸 Ａ女 名字都唸錯還想約炮 這樣是要怎麼認親辣 氣死我 PS 大家覺得林口母狗有淫蕩夠騷嗎？（附Ａ女照片1張）」。 「今天一位好久沒聊的朋友 突然約母狗解封後去夜店狩獵 還傳以前他跟母狗的聊天紀錄 問說母狗現在還在約嗎 懷念當時的夜店咖 真的把林口母狗幹到高潮很多次… 見三次 打炮三次 可惜夜店咖有女友嗚嗚 林口母狗會不會太壞太婊 想去夜店了約炮辣 跟推特約炮完全不一樣（附IG對話紀錄擷圖2張）」。 「深夜時刻～晚安 大家會喜歡反差萌嗎 林口母狗這張是不是太嚴肅辣 月經快來了 大家有過闖紅燈的經驗嗎 PS 歡迎留言想看林口母狗拍怎樣的打炮影片？口交、狗爬式、火車便當、屌打臉、顏射、母狗的騷穴（附Ａ女裸露照片1張）」。 「炮友說要修圖 重新發一次 恭喜這位炮友：林口○○○ 安東尼 願意跟我這條林口母狗合照入鏡 母狗被幹到高潮好多次…… 到現在腳還是軟軟的 但還是欲求不滿 希望下一位體力好能幹到母狗滿足為止 大家一直私訊都問林口母狗口交影片 真的有這麼想看嗎（附Ａ女照片、Ａ女裸露與他人為性交行為之猥亵照片共4張）」。 「粉絲破千人辣～感動 發一些疫情前的照片給各位欣賞 林口母狗喜歡在鏡子前看自己被幹 看著自己淫蕩的臉 胸部晃動的視覺 男人享受的表情 林口母狗是不是真的很騷很淫 大家有滿意母狗的表情嗎？ 3P活動暫定9/18母狗生日的下一週 會選2位粉絲願意露臉拍影片照片的人（附Ａ女照片及Ａ女裸露與他人為性交行為之猥亵照片共3張）」。 ⒈Twitter擷圖3張（告證11：P1至P3，見他5342卷不公開卷第257、259、261頁、他5342卷第265、267、269頁）。 ⒉Twitter擷圖59張（告證13：P1至P30，見他5342卷不公開卷第107至165頁、他5342卷第107至165頁）。  2 （起訴書附表編號24） 110年8月間 IG： rraoooj1231、rraoooj 公開貼文 ⒈帳號「rraoooj」附文字：「林口母狗 愛無套約跑 男人專屬淫蕩嬌娃 翹臀一撞就愛不釋手 舔肉棒技術讓你上天堂」；並張貼「約約約 跑跑跑 Ａ女真實姓名 騷」等文字。 ⒉帳號「rraoooj1231」附文字：（Ａ女真實姓名，中間字改為「假」）跑步。 ⒊使用帳號「rraoooj」張貼Ａ女裸露為性交行為之猥亵照片，照片上並有「Ａ女真實姓名～林口母狗」、「高潮臉」、「夜店無套約炮」、「被夜店無套幹到受不了」、「最愛去夜店約炮當母狗給人幹」、「最愛後背式」等文字。 ⒋使用帳號「rraoooj1231」張貼從附表六編號1使用Twitter公開貼文之擷圖。 ⒈IG擷圖9張（見偵40274不公開卷第26至32頁、第39至41頁）。 ⒉猥褻照片6張（見他5981不公開卷第9至14頁）。 ⒊IG帳號登入資料及登入IP查詢結果（見偵35175號卷第41至44頁） 　 3 （起訴書附表編號25） 110年8月27日下午5時44分、49分許 IG： garytsaii1231 公開貼文 ⒈「這次給各位粉絲欣賞一下 很疼Ａ女真實姓名這條母狗的阿公阿嬤 無套約炮總裁Ａ女真實姓名參見」。 ⒉「Ａ女真實姓名～林口母狗 已葛屁的阿公阿嬤 在天之靈 看到自己的孫女 被當母狗任人無套幹 婊子妓女淫娃肉便器樣樣精通 會不會從棺材裡 跳出來（附Ａ女家人合照及Ａ女裸露為性交行為之猥亵照片）」。 ⒊「已葛屁的阿嬤 平常最疼愛Ａ女真實姓名了～ 紅包給大的 結果... 都拿去開房間打炮 沒錢就跟炮友拿錢花 夠婊夠騷夠淫 無套約炮總裁Ａ女真實姓名參見（附Ａ女與家人之照片，照片上有「Ａ女真實姓名～林口母狗」之文字）」。 ⒈IG擷圖1張（見偵40274不公開卷第42頁）。 ⒉IG擷圖2張（見他5981卷不公開卷第4頁反面）。 ⒊IG帳號登入資料及登入IP查詢結果（偵35175號卷第45至48頁）